【裁判字號】    97,易,716
【裁判日期】    970630
【裁判案由】    毒品危害防制條例
【裁判全文】
臺灣士林地方法院刑事判決              97年度易字第716 號
公  訴  人  臺灣士林地方法院檢察署檢察官
被      告  甲○○
上列被告因違反毒品危害防制條例案件，經檢察官提起公訴（97
年度毒偵字第571 號），而被告於準備程序中就被訴事實為有罪
之陳述，經裁定進行簡式審判程序，並判決如下：
    主  文
甲○○施用第二級毒品，累犯，處有期徒刑陸月，如易科罰金，
以新台幣壹仟元折算壹日。
    事  實
一、甲○○前因施用毒品案件，經本院以93年度毒聲字第287 號
    裁定觀察、勒戒，經送臺灣士林勒戒所執行觀察、勒戒，認
    無繼續施用毒品之傾向，於民國94年1 月31日釋放，刑事責
    任經臺灣士林地方法院檢察署檢察官以94年度毒偵緝字第14
    號不起訴處分確定；又因於94年12月、95年1 月間施用第二
    級毒品案件，經本院95年度易字第476 號判決處有期徒刑6
    月確定，於96年4 月14日執行完畢。猶不知悔改，復基於施
    用第二級毒品甲基安非他命之犯意（起訴書誤載為安非他命
    ，應予更正），於前述觀察、勒戒執行完畢釋放後5 年內，
    於97年1 月9 日17時許，在台北縣汐止市○○路12巷26號2
    樓住處房間內，以將甲基安非他命置入玻璃球內用火燒烤吸
    食之方式，施用第二級毒品甲基安非他命，嗣於同日17時15
    分許，在上址住處，為警執行搜索後，於同日21時許，在臺
    北市政府警察局大安分局安和路派出所採集其尿液檢體送驗
    ，經鑑定呈甲基安非他命類陽性反應，查悉上情。
二、案經臺北市政府警察局大安分局報告臺灣士林地方法院檢察
    署檢察官偵查起訴。
    理  由
一、上揭犯罪事實，業據被告坦承不諱（見本院97年6 月16日審
    判筆錄第2 頁），並有97年1 月21日台灣尖端先進生技醫藥
    股份有限公司濫用藥物檢驗報告（實驗室檢體編號為AC2733
    0） 、台北市政府警察局偵辦毒品案件尿液檢體委驗單各1
    份在卷可證（偵查卷第26、27頁），被告自白核與事實相符
    。另被告前因施用毒品案件，經本院以93年度毒聲字第287
    號裁定送觀察、勒戒後，認無繼續施用毒品傾向，經臺灣士
    林地方法院檢察署檢察官以94年度毒偵緝字第14號不起訴處
    分確定，甫於94年1 月31日釋放等情，有臺灣高等法院被告
    前案紀錄表在卷可稽，是被告於觀察勒戒執行完畢釋放後5
    年內復再犯施用毒品罪，應依法追訴處罰。本案事證明確，
    被告犯行洵堪認定，應依法論科。
二、核被告所為，係犯毒品危害防制條例第10條第2 項之施用第
    二級毒品罪。被告因施用第二級毒品甲基安非他命而持有之
    ，其持有之低度行為，為施用之高度行為所吸收，不另論罪
    。被告有如犯罪事實欄所載之前科紀錄，有臺灣高等法院被
    告前案紀錄表1 份附卷可稽，其於徒刑執行完畢後5 年內，
    故意再犯本案有期徒刑以上之罪，為累犯，應依刑法第47條
    第1 項規定，加重其刑。又犯毒品危害防制條例第10條第2
    項施用第二級毒品罪，供出毒品來源，因而破獲者，依同條
    例第17條規定，固得減輕其刑，然必須供出毒品來源，並因
    而破獲者，始有該項規定之適用，且毒品危害防制條例第17
    條僅規定得減輕其刑，而非必須減輕，縱因所供而破獲其毒
    品之上游來源，法院仍有自由裁酌是否減輕其刑之職權。被
    告雖辯稱伊有向警員供出毒品之上游係綽號叫「阿輝」之人
    ，並指認阿輝之照片云云，惟被告並未提供該員警之真實姓
    名供本院查證，且依卷內現存資料，並無檢警因而據以破獲
    之情事，被告此部分所辯，自無可採。爰審酌被告經觀察勒
    戒後仍無法戒除毒癮，猶再施用第二級毒品甲基安非他命戕
    害己身，併其品行、智識程度、生活狀況，犯罪後坦承犯行
    ，態度良好等一切情狀，量處如主文所示之刑，並諭知易科
    罰金之折算標準，以示懲儆。
據上論斷，應依刑事訴訟法第273 條之1 第1 項、第299 條第1
項前段，毒品危害防制條例第10條第2 項，刑法第11條、第47
條第1 項、第41條第1項前段，判決如主文。
本案經檢察官余秉甄到庭執行職務。
中    華    民    國    97    年    6     月    30    日
                  刑事第六庭法  官    許永煌
以上正本證明與原本無異。
如不服本判決，應於收受送達後10日內向本院提出上訴書狀，其
未敘述上訴之理由者並得於上訴期間屆滿後20日內向本院補提理
由書（均須按他造當事人之人數附繕本）。
                            書記官    陳淑琪
中    華    民    國    97    年    6     月    30    日
附錄本案論罪科刑法條
毒品危害防制條例第10條第2 項
施用第二級毒品者，處3 年以下有期徒刑。


司法院資訊處製作；財團法人民間司法改革基金會備份。
